# 请教陈版：关于园区运营费是否满足补贴无偿性特征？是否可以计入收入

提问人：wangjunru1992 时间：2021-05-07 17:13:07
背景：
A公司与某地区政府签订《项目合作协议书》，协议约定由政府提供办公物业，A公司负责运营，建设生产性服务产业基地，整合当地现代服务业，优化生产性服务业产业结构，在 5 年内孵化、引进 300 家生产性服务企业，预估完成税收不低于 1500 万，累计交易额不低于2.5亿元，给当地政府各产业增加不少于 100 亿元营收的经济效益，A公司利用自身品牌及全球落地区域资源积极协助当地政府招商引资。政府扶持政策： 1 、 5 年内政府免费提供 1800 平方米的运营办公场所； 2 、政府给予A公司建设运营费总计 1000 万，其中第一年 800 万，第二年 200 万。具体支付方式为签订合同后支付 800 万，第一年结束后A公司接受政府考核，考核通过后支付剩余 200 万。另外合同还约定了双方各自的权利和义务（为达到目标，各自需要完成的事项和内容），同时约定了违约责任：若A公司在合同期内停止运营，则A公司将向政府退还全部的运营费用。
问题 1 ：A公司从政府取得的建设运营费，属于政府补贴还是营业收入？
问题 2 ：如果政府对A公司单独支付了房租补贴，该房租补贴是否可以直接冲减A公司的房租费用？
问题 3 ：如果计入营业收入，签订该合同前，若没经过正常的招投标程序，是否影响计收的确认？
请陈版主帮忙解惑~

回答人：chenyiwei
从主帖信息来看，该交易更大的可能性是作为一项政府购买服务的互惠交易，不满足政府补助的无偿性特征。政府提供的扶持政策是政府提供的合作条件的一部分，所减免的租金可以作为对相应期间内营业成本的调整；政府给予A公司建设运营费总计 1000 万，属于A公司提供劳务收入的一部分。
“签订该合同前，若没经过正常的招投标程序”属于合规性问题，但不影响会计上是否确认营业收入的判断。